臺灣新北地方法院民事裁定　　　　　　　110年度亡字第105號
聲　請　人　臺灣新北地方檢察署檢察官（體股）

上列聲請人聲請宣告李福安死亡事件，聲請公示催告，本院裁定
如下：
    主  文
一、准對失蹤人李福安（男，民國00年0 月00日生，身分證統一
    編號：Z000000000號，最後設籍地址：新北市○○區○○路
    000 號4 樓即新北市中和戶政事務所）為宣告死亡之公示催
    告。
二、該失蹤人應於本公示催告揭示於本院公告處或資訊網路之翌
    日起六個月內，向本院陳報現尚生存，如不陳報，本院將宣
    告其為死亡。
三、無論何人，凡知該失蹤人之生死者，均應於上開時日以前，
    將其所知之事實，陳報本院。
    理  由
一、按失蹤人失蹤滿7 年後，法院得因利害關係人或檢察官之聲
    請，為死亡之宣告；失蹤人為80歲以上者，得於失蹤滿3 年
    後，為死亡之宣告，民法第8 條第1 項、第2 項分別定有明
    文。次按法院准許宣告死亡之聲請者，應公示催告；公示催
    告應揭示於法院公告處、資訊網路及其他適當處所；法院認
    為必要時，並得命登載於公報或新聞紙，或用其他方法公告
    之。又前開陳報期間，自揭示之日起，應有6 個月以上。失
    蹤人滿百歲者，其陳報期間，得定為自揭示之日起2 個月以
    上，家事事件法第156 條、第130 條第3 項至第5 項分別定
    有明文。
二、聲請意旨略以：失蹤人李福安於民國00年0 月00日生，係80
    歲以上之人，因行方不明，自103 年3 月13日起被列為失蹤
    人口予以協尋，迄今已逾3 年仍未尋獲，爰依家事事件法第
    155 條之規定，請准予為死亡宣告之公示催告等語。
三、聲請人主張之事實，業據其提出失蹤人李福安之戶籍資料、
    戶籍登記申請書、失蹤人口系統－資料報表、台北市遊民收
    容所離所證明書、補報戶籍人口詳細身分調查表、親等關聯
    作業查詢螢幕頁面、健保投保紀錄查詢單、健保歷史投保紀
    錄查詢單、內政部移民署110 年9 月6 日移署資字第110009
    2852號函、新北市政府社會局110 年9 月8 日新北社老字第
    1101691258號、臺北市政府社會局110 年9 月11日北市社助
    字第1103122733號函、新北市政府殯葬管理處110 年9 月6 
    日新北殯館字第1105078760號函、臺北市殯葬管理處110 年
    9 月7 日北市殯儀二字第1103011404號函、80歲以上行方不
    明人口社會生活軌跡資料比對紀錄（衛生福利部中央健康保
    險署、國軍退除役官兵輔導委員會、衛生福利部社會及家庭
    署、社會救助及社工司、勞動部勞工保險局、行政院人事行
    政總處）、新北市中和戶政事務所110 年9 月3 日新北中戶
    字第1105752195號函及新北市中和戶政事務所親屬、鄰里長
    或鄰居訪查紀錄表等件在卷為憑，經本院核閱無訛，並經本
    院依職權查閱失蹤人之被告前案紀錄表及戶役政資訊網站二
    親等查詢單，均查無失蹤人行蹤資料，堪信聲請人前揭主張
    應為真實。而聲請人為臺灣新北地方檢察署檢察官，揆諸前
    開規定，其所為聲請核無不合，應予准許。
四、依家事事件法第156 條，裁定如主文。
中    華    民    國   110    年    12    月     7    日
                  家事第一庭  法  官  李美燕
以上正本係照原本作成
如不服本裁定應於送達後10日內向本院提出抗告狀，並應繳納抗
告費新臺幣1,000元整。
中    華    民    國   110    年    12    月     7    日
                              書記官  廖婉凌